

Contact

Jl Durian, RT 23, Satimpo, Bontang Selatan, Bontang sidddiqrm24@gmail.com (+62) 895 – 7044 – 25888

Education

2017-2020

SMA Negeri 2 Bontang Jurusan MIPA

Jurusan ini mempersiapkan siswa untuk memiliki kemampuan dalam bidang eksak seperti kemampuan berhitung, memahami algoritma, dan aljabar.

Expertise

- Manajemen Proyek
- Analisis Data
- Front-End Development

Soft Skill

- Communication Skill
- Problem Solving
- Honesty

Hobbies

- Mendesain Web
- Bermain Game RPG
- Mempelajari teknologi baru
- Olahraga

Language

- Bahasa Indonesia (Fasih)
- Bahasa Inggris (Basic)

Profile

Seorang anak muda yang bersemangat dan berorientasi pada hasil dengan pengalaman dalam pengembangan web, desain, dan produksi digital. Lulusan SMAN 2 Bontang dengan latar belakang pendidikan yang kuat di bidang teknologi, saya memiliki keahlian dalam berbagai bahasa pemrograman seperti HTML, CSS, JavaScript, serta framework modern seperti React.js dan TailwindCSS. Dengan pengalaman dalam desain grafis melalui Canva, saya juga memiliki keterampilan dalam pengelolaan dan pembuatan konten visual untuk berbagai platform. Saat ini, saya tertarik untuk mengembangkan karir sebagai Junior Front-End Developer dan terus mengasah kemampuan saya untuk memberikan solusi inovatif dalam setiap proyek yang saya kerjakan.

Unfinish Portfolio: https://sidik-wisnu-portofolio.netlify.app/

Experience

1. PT Survamas Sukses Selalu

Helper | Agustus 2024 – Desember 2024

- Terlibat dalam proses produksi dan distribusi produk, memastikan ketepatan waktu dan kualitas pengiriman.
- Berkolaborasi dengan tim logistik untuk mengoptimalkan efisien operasional.
- Membantu dalam pelaporan inventaris dan pemantauan stok barang.

2. Centra

Admin Logistic | November 2023 - Agustus 2024

- Mengelola pencatatan dan pelacakan stok barang untuk memastikan ketersediaan produk.
- Menyusun laporan aktivitas logistik secara profesional menggunakan Notion.
- Berkoordinasi dengan tim gudang dan pengiriman untuk mempercepat proses distribusi barang.
- Mengoptimalkan sistem manajemen inventaris guna meningkatkan efisiensi operasional.

3. Freelance

Project Coordinator | Agustus 2022 – November 2023

- Mengkoordinasikan berbagai proyek dari perencanaan hingga eksekusi untuk memastikan kelancaran operasional.
- Berkomunikasi dengan klien dan tim untuk memastikan pencapaian target sesuai dengan tenggat waktu.
- Menyusun laporan perkembangan proyek serta mengidentifikasi risiko dan solusi.
- Mengelola sumber daya dan anggaran proyek untuk memastikan efisiensi dan efektivitas kerja.

4. Jiwa Group `Kopi Janji Jiwa`

Headbar | Agustus 2020 – Juli 2022

- Memimpin dan mengawasi kinerja timuntuk mencapai target operasional dan penjualan.
- Meningkatkan omzet penjualan dengan menerapkan strategi pengelolaan tim dan peningkatan kualitas layanan.
- Bertanggung jawab atas pengelolaan inventaris, pelaporan keuangan, dan analisis data keuangan.
- Mengembangkan sistem pelaporan harian untuk memantau progres tim dan kinerja bisnis.